Minutes et répertoires du notaire Jean-Baptiste HATIN, 22 mai 1839 - 17 juillet 1874 (étude XIX)
Archives nationales
Minutes et répertoires du notaire Jean-Baptiste HATIN (étude XIX)
22 mai 1839 - 17 juillet 1874
MC/ET/XIX/1008 - MC/ET/XIX/1184, MC/RE/XIX/10 - MC/RE/XIX/13
Etude XIX; Hatin, Jean-Baptiste
Archives nationales de France
Minutes et répertoires: la loi 2008-696 du 15 juillet 2008 relative aux archives a fixé à 75 ans à compter de la date de l'acte, ou à 25 ans à compter de la date du décès de l'intéressé si ce délai est plus bref, le délai de communication des minutes et répertoires des notaires; ce délai est porté à 100 ans à compter de la date de l'acte si le document se rapporte à un mineur (code du Patrimoine, articles L213-2, 4e d et 5e).
Autres documents de l'étude (dossiers de clients, comptabilité...): s'agissant d'archives privées, ces documents sont communicables selon les modalités fixées par le déposant ou le donateur.
Certains documents ne sont pas accessibles en raison de leur mauvais état de conservation.
Versement
Consulter les documents annexes ci-joint Portrait gravé du notaire Hatin (Chambre des notaires de Paris)
Accès aux instruments de recherche de tous les notaires de l’étude XIX
Archives de l'étude XIX
- Minutes de Jean-Baptiste HATIN, 23 mai 1839 - 31 juillet 1874; MC/ET/XIX/1008 - MC/ET/XIX/1184
  - Minutes. 1839, 23 mai - août, 23 mai - août 1839; MC/ET/XIX/1008
    Informations concernant le classement:
    Le niveau inférieur de description, quand il existe, correspond aux minutes d'actes. Toutes les minutes ne sont pas forcément décrites une à une. Les descriptions de ces minutes sont plus ou moins détaillées.
  - Minutes. 1839, septembre - décembre, septembre - décembre 1839; MC/ET/XIX/1009
  - Minutes. 1840, janvier - mars, janvier - mars 1840; MC/ET/XIX/1010
  - Minutes. 1840, avril - mai, avril - mai 1840; MC/ET/XIX/1011
    Informations concernant le classemen t:
  - Minutes. 1840, juin - août, juin - août 1840; MC/ET/XIX/1012
  - Minutes. 1840, septembre - décembre, septembre - décembre 1840; MC/ET/XIX/1013
  - Minutes. 1841, janvier - avril, janvier - avril 1841; MC/ET/XIX/1014
  - Minutes. 1841, mai - juillet, mai - juillet 1841; MC/ET/XIX/1015
  - Minutes. 1841, août - décembre, août - décembre 1841; MC/ET/XIX/1016
  - Minutes. 1842, janvier - mars, janvier - mars 1842; MC/ET/XIX/1017
  - Minutes. 1842, avril - juillet, avril - juillet 1842; MC/ET/XIX/1018
  - Minutes. 1842, août - octobre, août - octobre 1842; MC/ET/XIX/1019
  - Minutes. 1842, novembre - décembre, novembre - décembre 1842; MC/ET/XIX/1020
  - Minutes. 1843, janvier - mars, janvier - mars 1843; MC/ET/XIX/1021
    Manque(s) constaté(s) dans cet article:
    Le mois de février 1843 manque.
  - Minutes. 1843, avril - juin, avril - juin 1843; MC/ET/XIX/1022
  - Minutes. 1843, juillet - septembre, juillet - septembre 1843; MC/ET/XIX/1023
  - Minutes. 1843, octobre - décembre, octobre - décembre 1843; MC/ET/XIX/1024
  - Minutes. 1844, janvier - mars, janvier - mars 1844; MC/ET/XIX/1025
  - Minutes. 1844, avril - mai, avril - mai 1844; MC/ET/XIX/1026
  - Minutes. 1844, juin - juillet, juin - juillet 1844; MC/ET/XIX/1027
  - Minutes. 1844, août - septembre, août - septembre 1844; MC/ET/XIX/1028
  - Minutes. 1844, octobre - décembre, octobre - décembre 1844; MC/ET/XIX/1029
  - Minutes. 1845, janvier - mars, janvier - mars 1845; MC/ET/XIX/1030
  - Minutes. 1845, avril - mai, avril - mai 1845; MC/ET/XIX/1031
  - Minutes. 1845, juin - juillet, juin - juillet 1845; MC/ET/XIX/1032
  - Minutes. 1845, août - septembre, août - septembre 1845; MC/ET/XIX/1033
  - Minutes. 1845, octobre - décembre, octobre - décembre 1845; MC/ET/XIX/1034
  - Minutes. 1846, janvier - mars, janvier - mars 1846; MC/ET/XIX/1035
  - Minutes. 1846, avril - juin, avril - juin 1846; MC/ET/XIX/1036
  - Minutes. 1846, juillet - août, juillet - août 1846; MC/ET/XIX/1037
  - Minutes. 1846, septembre - décembre, septembre - décembre 1846; MC/ET/XIX/1038
  - Minutes. 1847, janvier - mars, janvier - mars 1847; MC/ET/XIX/1039
  - Minutes. 1847, avril - juin, avril - juin 1847; MC/ET/XIX/1040
  - Minutes. 1847, juillet - septembre, juillet - septembre 1847; MC/ET/XIX/1041
  - Minutes. 1847, octobre - décembre, octobre - décembre 1847; MC/ET/XIX/1042
  - Minutes. 1848, janvier - avril, janvier - avril 1848; MC/ET/XIX/1043
  - Minutes. 1848, mai - août, mai - août 1848; MC/ET/XIX/1044
  - Minutes. 1848, septembre - décembre, septembre - décembre 1848; MC/ET/XIX/1045
  - Minutes. 1849, janvier - mars, janvier - mars 1849; MC/ET/XIX/1046
  - Minutes. 1849, avril - juin, avril - juin 1849; MC/ET/XIX/1047
  - Minutes. 1849, juillet - septembre, juillet - septembre 1849; MC/ET/XIX/1048
  - Minutes. 1849, octobre - décembre, octobre - décembre 1849; MC/ET/XIX/1049
  - Minutes. 1850, janvier - mars, janvier - mars 1850; MC/ET/XIX/1050
  - Minutes. 1850, avril - mai, avril - mai 1850; MC/ET/XIX/1051
  - Minutes. 1850, juin - août, juin - août 1850; MC/ET/XIX/1052
  - Minutes. 1850, septembre - octobre, septembre - octobre 1850; MC/ET/XIX/1053
  - Minutes. 1850, novembre - décembre, novembre - décembre 1850; MC/ET/XIX/1054
  - Minutes. 1851, janvier - février, janvier - février 1851; MC/ET/XIX/1055
    Toutes les minutes de cet article ont été analysées une à une (ARNO 1851).
    - Mainlevee, hypoteque., 3 janvier 1851; MC/ET/XIX/1055
      Informations complémentaires:
      Intervenant 1, en première partie:
      Nom, qualité: (M.) Martin, Pierre Auguste.
      Profession: courtier de commerce, Havre (le) (Seine-Maritime).
      Domicile: Havre (le) (Seine-Maritime).
      Intervenant 2, en deuxième partie:
      Nom, qualité: (M.) Gilbert, Jean Pierre.
      Profession: propriétaire, vigneron, Mareil-Marly (Yvelines).
      Domicile: Mareil-Marly (Yvelines)
      Origine de l'information:
      Base Arno 1851 (base de données migrée: voir contexte dans le Plan d’orientation général - Notaires de Paris, guides thématiques du Minutier).
      Date de création de la notice: 2000
    - Notoriete, mariage., 4 janvier 1851; MC/ET/XIX/1055
      Nom, qualité: (M.) Dardaillon, Celestin Jean Augustin.
      Profession: employe, Paris.
      Domicile: Paris (Paris) rue Saint-Severin, 9.
      Intervenant 2, en première partie:
      Nom, qualité: (Mme ou Mlle) Eloy, Marie Alexandrine.
      Relations: épouse de l'intervenant 1
    - Traite, remplacement de service militaire, 800f., 4 janvier 1851; MC/ET/XIX/1055
      Nom, qualité: (M.) Herise, Alexandre.
      Profession: soldat, Paris.
      Domicile: Paris (Paris) rue Saint-Thomas du Louvre.
      Relations: remplacé(e) par l'intervenant 02.
      Nom, qualité: (M.) Pluviose, Bertrand.
      Domicile: Paris (Paris) rue Saint-Thomas-du-Louvre
    - Succession, inventaire apres décès., 7 janvier 1851; MC/ET/XIX/1055
      Nom, qualité: (M.) Moussy de La Contour de, Charles Alexandre Marie Gustave.
      État civil: décédé.
      Domicile: Paris (Paris) rue de Convention, 12
    - Obligation, emprunt, 137200f., 10 janvier 1851; MC/ET/XIX/1055
      Nom, qualité: (M.) Georges, Leonard.
      Profession: propriétaire.
      Domicile: Paris (Paris) rue Verte, 11.
      Nom, qualité: (Mme ou Mlle) Stacpoole de, Gertrude Vinifride Blanche.
      Domicile: Paris (Paris) rue du Cirque, 2.
      Intervenant 3, en deuxième partie:
      Nom, qualité: (M.) Stacpoole de, Hubert Cecil John.
      Domicile: Paris (Paris) rue du Cirque, 2
    - Succession, partage., 10 janvier 1851; MC/ET/XIX/1055
      Nom, qualité: (M.) Stacpoole, Richard Fitz-Georges.
    - Obligation, emprunt, 8000f., 16 janvier 1851; MC/ET/XIX/1055
      Nom, qualité: (Mme ou Mlle) Courtois, Genevieve Julie.
      Domicile: Billancourt (Hauts-de-Seine).
      Relations: veuve de l'intervenant 2, veuve de l'intervenant 3, épouse de l'intervenant 4.
      Intervenant 2, indirect:
      Nom, qualité: (M.) Chantavoine, Urbain Jean Baptiste.
      Intervenant 3, indirect:
      Nom, qualité: (M.) Cellier, Antoine.
      Intervenant 4, indirect:
      Nom, qualité: (M.) Rouze, Julien Marie Joachim.
      Profession: contrôleur de la monnaie, Paris.
      Intervenant 5, en deuxième partie:
      Nom, qualité: (M.) Bremard, Charles Bonaventure.
      Profession: rentier.
      Domicile: Billancourt (Hauts-de-Seine)
    - Procuration rente publique, vente de rente etat 5%, 11260f., 16 janvier 1851; MC/ET/XIX/1055
      Nom, qualité: (Mme ou Mlle) Desabie, Ernestine.
      Domicile: Paris (Paris) rue de Londres, 21.
      Relations: épouse de l'intervenant 2.
      Nom, qualité: (personne morale) Delacour, Denis Albert.
      Domicile: Paris (Paris) rue de Londres, 21
    - Obligation, emprunt, 9886f., 17 janvier 1851; MC/ET/XIX/1055
      Nom, qualité: (M.) Bergeret-Jannet, Paul Marie Jules.
      Domicile: Paris (Paris) rue Richepanse, 14.
      Nom, qualité: (M.) Morel, Joseph.
      Domicile: Paris (Paris) rue Neuve-du-Luxembourg, 10
    - Succession, quittance., 17 janvier 1851; MC/ET/XIX/1055
      Nom, qualité: (M.) Bergeret-Jannet, Laurent Alphonse.
      État civil: décédé
    - Succession, notoriete., 20 janvier 1851; MC/ET/XIX/1055
      Nom, qualité: (M.) Leprevot, Louis.
      Profession: concierge, Paris.
      Domicile: Paris (Paris) rue des Deux-Boules, 8
    - Quittance, paiement d'adjudication de maison, 92877f, Paris (Paris) rue Neuve-St-Nicolas, 52., 21 janvier 1851; MC/ET/XIX/1055
      Nom, qualité: (personne morale) Delecourt (hoirs).
      Relations: héritiers de l'intervenant 2.
      Nom, qualité: (M.) Delecourt, Joseph Narcisse Edouard.
      Nom, qualité: (M.) Delecourt, Marcel Junior.
      Profession: fabricant de bijouterie, Paris.
      Domicile: Paris (Paris) rue Rambuteau, 26
    - Succession, quittance., 23 janvier 1851; MC/ET/XIX/1055
      Nom, qualité: (Mme ou Mlle) Jacquin, Louise Appoline.
      État civil: décédée.
      Nom, qualité: (M.) Tiran, Pierre Luc.
      Profession: officier (retraite).
      Domicile: Marseille (Bouches-du-Rhône)
    - Procuration acte., 24 janvier 1851; MC/ET/XIX/1055
      Nom, qualité: (M.) Laperche, Eugene.
      Domicile: Paris (Paris) rue Pigalle, 18.
      Nom, qualité: (M.) Olinger, Jean Desire.
      Domicile: Paris (Paris) rue des Martyrs, 41
    - Consentement, mariage., 27 janvier 1851; MC/ET/XIX/1055
      Nom, qualité: (Mme ou Mlle) Lagarde, Adelaide.
      Domicile: Cahors (Lot).
      Relations: veuve de l'intervenant 2.
      Nom, qualité: (M.) Fournie, Alexandre.
      Nom, qualité: (M.) Fournie, Louis Amable.
      Profession: avocat, Cahors (Lot).
      Relations: fiancé(e) de l'intervenant 4.
      Nom, qualité: (Mme ou Mlle) Dufour, Elisa.
      Profession: rentiere, Cahors (Lot).
      Domicile: Cahors (Lot)
    - Procuration acte, prise de possession de succession., 27 janvier 1851; MC/ET/XIX/1055
      Nom, qualité: (Mme ou Mlle) Moussy de La Contour de, Marie Radegonde Anastasie Caroline.
      Domicile: Chire-en-Montreuil (Vienne).
      Relations: épouse de l'intervenant 2, héritier de l'intervenant 3.
      Nom, qualité: (M.) Aymer de La Chevalerie, Henri Eloy.
    - Succession, liquidation, approbation., 4 février 1851; MC/ET/XIX/1055
      Nom, qualité: (Mme ou Mlle) Soer de, Anne Helene.
      Domicile: Paris (Paris) rue Neuve-du-Luxembourg, 10.
      Nom, qualité: (M.) Bergeret-Jannet, Joseph.
    - Succession, decharge., 5 février 1851; MC/ET/XIX/1055
      Nom, qualité: (M.) Stacpoole de, Richard Fitz-Georges.
    - Testament, depot., 5 février 1851; MC/ET/XIX/1055
      Nom, qualité: (Mme ou Mlle) Mailand, Marie Genevieve.
      Domicile: Paris (Paris) rue de Seine, 33.
      Nom, qualité: (M.) Dulong, Louis Victor Antipas.
    - Procuration acte, dépôt, reception de loyers de,propriété, Paris (Paris) rue Basse-St-Pierre, 8-10-12., 6 février 1851; MC/ET/XIX/1055
      Nom, qualité: (M.) Eustache, Francois Auguste.
      Profession: architecte, Coulanges-sur-Yonne (Yonne).
      Domicile: Coulanges-sur-Yonne (Yonne).
      Nom, qualité: (M.) Martin, Francois Lucien.
      Profession: clerc de notaire, Paris.
      Domicile: Paris (Paris) rue Neuve-des-Petits-Champs, 77
    - Quittance, remboursement d'emprunt, 8755f., 6 février 1851; MC/ET/XIX/1055
      Nom, qualité: (M.) Enne, Francois.
      Profession: avoué,Paris.
      Domicile: Paris (Paris) rue Richelieu, 9.
      Nom, qualité: (M.) Sommesson, Jean Adolphe.
      Domicile: Paris (Paris) rue du Val-de-Grace, 3
    - Quittance, remboursement d'emprunt, 12308f., 6 février 1851; MC/ET/XIX/1055
      Nom, qualité: (personne morale) Faucheur (hoirs).
      Nom, qualité: (M.) Faucheur, Denis Michel.
      Profession: capitaine (retraite).
      Domicile: Paris (Paris) rue Saint-Martin, 297.
      Nom, qualité: (M.) Somesson, Jean Adolphe.
    - Vente, propriété, 30000f, Montmartre (Paris) rue Marcadet X Chaussée de Clignancourt., 10 février 1851; MC/ET/XIX/1055
      Nom, qualité: (M.) Jalousee, Pierre Adolphe.
      Domicile: Montmartre (Paris) rue Marcadet-Clignancourt, 20-22.
      Nom, qualité: (M.) Righi, Francois.
      Domicile: Montmartre (Paris) Chaussée de Clignancourt
    - Donation entre epoux., 11 février 1851; MC/ET/XIX/1055
      Nom, qualité: (M.) Guerrier, Jean Pierre.
      Profession: menuisier, Paris.
      Domicile: Paris (Paris) rue Neuve-des-Petits-Champs, 81.
      Nom, qualité: (Mme ou Mlle) Franciere, Marie Godeberthe.
    - Donation entre epoux., 11 février 1851; MC/ET/XIX/1055
      Domicile: Paris (Paris) rue Neuve-des-Petits-Champs, 81
    - Quittance, paiement de créances sur adjudication de maison, 5011f, Montmartre (Paris) Hameau Caroline., 14 février 1851; MC/ET/XIX/1055
      Nom, qualité: (M.) Dupre, Marie Anthime.
      Domicile: Paris (Paris) rue de Varennes-St-Germain, 2.
      Nom, qualité: (M.) Dupre, Jean Baptiste Paul.
      Profession: avocat, Paris.
      Domicile: Paris (Paris) rue Ventadour, 5.
      Intervenant 3, en première partie:
      Nom, qualité: (M.) Grujard, Pierre Eugene.
      Profession: pharmacien, Paris.
      Domicile: Paris (Paris) rue Saint-Denis, 77.
      Intervenant 4, en première partie:
      Nom, qualité: (M.) Lecharron, Claude Thimoleon.
      Domicile: Paley (Seine-et-Marne).
      Nom, qualité: (Mme ou Mlle) Sauvent, Claude Sophie.
      Profession: rentiere.
      Domicile: Paris (Paris) rue Grange-Bateliere, 27.
      Relations: veuve de l'intervenant 6.
      Intervenant 6, indirect:
      Nom, qualité: (M.) Riot, Auguste Joachim.
    - Succession, inventaire apres décès., 15 février 1851; MC/ET/XIX/1055
      Nom, qualité: (Mme ou Mlle) Bance, Marie Denise.
      Domicile: Paris (Paris) rue Saint-Honore, 267.
      Nom, qualité: (M.) Pariset, Pierre Marie.
      Domicile: Paris (Paris) rue Saint-Honore, 267
    - Succession, inventaire apres décès., 17 février 1851; MC/ET/XIX/1055
      Domicile: Paris (Paris) rue de Seine-St-Germain, 33.
    - Succession, liquidation., 20 février 1851; MC/ET/XIX/1055
      Nom, qualité: (M.) Pruche, Parie Charlotte Angelique.
      Domicile: Paris (Paris) rue de Grenelle-St-Germain, 160.
      Nom, qualité: (M.) Robiquet, Cosme Joseph.
      Profession: epicier (ancien marchand), Paris.
      Domicile: Paris (Paris) rue de Grenelle-St-Germain, 160
    - Mariage., 20 février 1851; MC/ET/XIX/1055
      Nom, qualité: (M.) Coede, Joseph Victor Albert.
      Profession: banquier (commis), Paris.
      Domicile: Paris (Paris) rue Lamartine, 30.
      Relations: fils de l'intervenant 2.
      Nom, qualité: (M.) Coedest, Joseph Louis Victor.
      Profession: payeur au tresor (ancien).
      Nom, qualité: (Mme ou Mlle) Vergne, Euphemie Josephine.
      Domicile: Paris (Paris) rue de Berlin, 20.
      Relations: fille de l'intervenant 4.
      Nom, qualité: (M.) Vergne, Jean Louis.
      Profession: capitaine de cavalerie (ancien)
    - Procuration rente publique, dépôt, vente de rente etat, 158 livres., 21 février 1851; MC/ET/XIX/1055
      Nom, qualité: (M.) Gaudin, Joseph.
      Profession: menuisier, Freterive (Savoie).
      Domicile: Freterive (Savoie).
      Nom, qualité: (M.) Gex Dit Ballex, Georges.
      Domicile: Paris (Paris) rue Servandoni, 13
    - Declaration, cautionnement de receveur des finances., 24 février 1851; MC/ET/XIX/1055
      Nom, qualité: (M.) Gardarein, Francois.
      Profession: receveur des finances, Gourdon (Lot).
      Domicile: Gourdon (Lot)
    - Obligation, dettes, 40301f., 24 février 1851; MC/ET/XIX/1055
      Nom, qualité: (M.) Stacpoole de, Richard Louis Gonzague.
      Domicile: Fontainebleau (Seine-et-Marne).
      Nom, qualité: (M.) Mellerio, Jean Antoine.
      Profession: bijoutier, Paris.
      Domicile: Paris (Paris) rue de la Paix, 7.
      Nom, qualité: (M.) Hurel, Claude Eugene.
      Profession: carrossier, Paris.
      Domicile: Paris (Paris) avenue des Champs-Elysees, 2.
      Intervenant 4, en deuxième partie:
      Nom, qualité: (M.) Brimard, Charles Florent.
      Profession: tapissier (marchand), Paris.
      Domicile: Paris (Paris) rue Neuve-des-Mathurins, 97.
      Nom, qualité: (Mme ou Mlle) Dalsem, Rachel.
      Domicile: Paris (Paris) rue de la Paix, 12.
      Nom, qualité: (M.) Neyman, Jonas.
      Profession: chemisier, Paris.
      Domicile: Paris (Paris) rue de la Paix, 12
    - Donation entre epoux., 25 février 1851; MC/ET/XIX/1055
      Nom, qualité: (M.) Prevot, Philippe Romain.
      Profession: domestique, Paris.
      Domicile: Paris (Paris) rue Saint-Antoine, 62.
      Nom, qualité: (Mme ou Mlle) Leveau, Scolastique Aimee Josephe.
    - Donation, pension alimentaire, 2000f., 25 février 1851; MC/ET/XIX/1055
      Nom, qualité: (Mme ou Mlle) Quatremere, Josephine Francoise.
      Domicile: Paris (Paris) rue des Deux-Portes-St-Jean, 1.
      Nom, qualité: (M.) Gavet Du Monceau, Jenn.
      Nom, qualité: (Mme ou Mlle) Hattan, Marie Anne.
      Profession: femme de chambre, Paris.
      Domicile: Paris (Paris) rue des Deux-Portes-St-Jean, 1
    - Mariage., 25 février 1851; MC/ET/XIX/1055
      Nom, qualité: (M.) Havet, Francois Pierre Joseph.
      Profession: layetier (marchand), Paris.
      Domicile: Paris (Paris) cour du Cheval-Blanc, 23.
      Nom, qualité: (M.) Havet, Joseph Cesar.
      Domicile: Airaisnes (Somme).
      Nom, qualité: (Mme ou Mlle) Cornu, Leontine Melina Elisa.
      Domicile: Paris (Paris) rue d'Angouleme, 7.
      Nom, qualité: (M.) Cornu, Nicolas Laurent.
      Profession: boucher (marchand), Paris.
      Domicile: Paris (Paris) rue d'Angouleme, 7
    - Donation entre epoux., 25 février 1851; MC/ET/XIX/1055
      Domicile: Paris (Paris) rue Saint-Antoine, 62
    - Mainlevee, hypotheque., 26 février 1851; MC/ET/XIX/1055
      Nom, qualité: (M.) Durand, Guillaume.
      Profession: négociant, Paris.
      Domicile: Paris (Paris) rue Hauteville, 26.
      Nom, qualité: (M.) Breard-Lalande, Jacques Alexandre.
      Domicile: Paris (Paris) passage de l'Entrepot, 6
    - Mariage., 26 février 1851; MC/ET/XIX/1055
      Nom, qualité: (M.) Marques, Antoine.
      Domicile: Paris (Paris) rue de Seine-St-Germain, 24.
      Nom, qualité: (M.) Marques, Guillaume.
      Domicile: Saint-Sauveur (Lozère).
      Nom, qualité: (Mme ou Mlle) Vernier, Elise.
      Domicile: Paris (Paris) rue Saint-Honore, 314.
      Nom, qualité: (M.) Vernier, Claude.
      Domicile: Saint-Martin-de-Re (Charente-Maritime)
    - Decharge, créance, 740f., 26 février 1851; MC/ET/XIX/1055
      Nom, qualité: (M.) Guala, Louis Francois.
      Profession: marchand de bois, Ivry (Val-de-Marne), Gare.
      Domicile: Ivry (Val-de-Marne).
      Nom, qualité: (personne morale) Jachetti (enfants).
      Relations: enfants de l'intervenant 3.
      Nom, qualité: (M.) Jachetti, Pierre Antoine
    - Tutelle, compte., 27 février 1851; MC/ET/XIX/1055
      Nom, qualité: (Mme ou Mlle) Dax Daxal de, Anastasie Clemence Francoise Marie.
      Domicile: Paris (Paris) boulevard de la Madeleine.
      Relations: veuve de l'intervenant 2, tuteur de l'intervenant 2.
      Nom, qualité: (M.) Durand, Frederic (baron).
      Nom, qualité: (Mme ou Mlle) Durand, Francoise Pulcherie Ida.
      Domicile: Magnanville (Yvelines).
      Relations: fille de l'intervenant 1, épouse de l'intervenant 4.
      Nom, qualité: (M.) Robillard de Magnanville, Jacques Edmond.
      Domicile: Magnanville (Yvelines)
    - Succession, notoriete., 28 février 1851; MC/ET/XIX/1055
      Nom, qualité: (M.) Joly, Marie Francois.
      Domicile: Saint-Germain-en-Laye (Yvelines)
    - Procuration acte, vente de domaine, Aze (Saône-et-Loire)., 28 février 1851; MC/ET/XIX/1055
      Nom, qualité: (Mme ou Mlle) Michon de Pierreclau, Jeanne Marguerite Zoe.
      Domicile: Paris (Paris) avenue des Champs-Elysees, 66.
      Nom, qualité: (M.) Montailleur Ruffo de, Henri Gabriel Joseph Faustin.
      Profession: general.
      Domicile: Paris (Paris) avenue des Champs-Elysees, 66
    - Procuration acte, vente de domaine, Aze (Saône-et-Loire) Monchanin., 28 février 1851; MC/ET/XIX/1055
      Relations: épouse de l'intervenant 2, fille de l'intervenant 3.
      Nom, qualité: (Mme ou Mlle) Laborier, Jeanne Theodore.
      Domicile: Aze (Saône-et-Loire).
      Relations: veuve de l'intervenant 4.
      Nom, qualité: (M.) Michon de Pierreclau, Guillaume Benoit.
    - Testament, depot., 3 mars 1851; MC/ET/XIX/1055
      Nom, qualité: (Mme ou Mlle) Benoist, Anne Adelaide.
      Domicile: Paris (Paris) rue de Lille, 93.
      Nom, qualité: (M.) Cleret, Jean Baptiste.
      Domicile: Paris (Paris) rue de Lille, 93
  - Minutes. 1851, mars - mai, mars - mai 1851; MC/ET/XIX/1056
    - Vente, fonds d'hotel, Paris (Paris) rue d'Argenteuil, 29., 5 mars 1851; MC/ET/XIX/1056
      Nom, qualité: (M.) Guerand, Etienne Joseph.
      Profession: tenant hotel garni, Paris.
      Domicile: Paris (Paris) rue d'Argenteuil, 29.
      Nom, qualité: (Mme ou Mlle) Guerard, Marie Charlotte Therese Desiree.
      Domicile: Paris (Paris) rue d'Argenteuil, 29
    - Vente, usine hydraulique, Creteil (Val-de-Marne) Moulin-Vieux (le)., 6 mars 1851; MC/ET/XIX/1056
      Nom, qualité: (M.) Sourdeaux, Antoine Auguste Benjamin.
      Domicile: Paris (Paris) rue de Grenelle-St-Germain, 22.
      Nom, qualité: (M.) Leconte, Pierre Louis Etienne.
      Profession: marchand de cuirs, Creteil (Val-de-Marne).
      Domicile: Creteil (Val-de-Marne)
    - Succession, inventaire apres décès., 6 mars 1851; MC/ET/XIX/1056
      Nom, qualité: (M.) Mosnier, Jean Antoine.
      Domicile: Passy (Paris) Grande-Rue, 36
    - Mainlevee, hypotheque, 6000f., 7 mars 1851; MC/ET/XIX/1056
      Nom, qualité: (M.) Ramelet, Didier.
      Profession: garde-forestier, Villiers-les-Hauts (Yonne).
      Domicile: Villiers-les-Hauts (Yonne).
      Nom, qualité: (M.) Remy, Nicolas.
      Profession: employe au ministère de la marine, Paris.
      Domicile: Batignolles (les) (Paris) rue de la Paix, 15
    - Mainlevee, hypotheque sur domaine, Saint-Ambreuil (Saône-et-Loire)., 11 mars 1851; MC/ET/XIX/1056
      Nom, qualité: (M.) Dulong, Jacques Francois.
      Domicile: Saint-Loup-de-Varenne (Saône-et-Loire).
      Nom, qualité: (M.) Coule, Jean Baptiste.
      Profession: charcutier, Chalon-sur-Saone.
      Domicile: Chalon-sur-Saone (Saône-et-Loire)
    - Succession, inventaire apres décès., 12 mars 1851; MC/ET/XIX/1056
      Intervenant 1, indirect:
      Nom, qualité: (M.) Darast, Louis Francois.
      Domicile: Paris (Paris) rue de Bondy, 18
    - Rente viagere, constitution, rente, 80f., 13 mars 1851; MC/ET/XIX/1056
      Nom, qualité: (M.) Miroir, Frederic Alcee Hector Eliacint.
      Profession: employe municipal, Paris.
      Domicile: Paris (Paris) rue Neuve-des-Petits-Champs, 58.
      Nom, qualité: (M.) Dumont, Balthazar.
      Domicile: Paris (Paris) rue Neuve-des-Petits-Champs, 58
    - Mainlevee, hypotheque., 13 mars 1851; MC/ET/XIX/1056
      Nom, qualité: (M.) Quillet, Pierre Auguste.
      Domicile: Paris (Paris) rue Neuve-des-Petits-Champs, 83.
      Nom, qualité: (M.) Coquereau, Charles.